最高法院刑事裁定　　　　　　　　　一○○年度台抗字第二號
抗　告　人　王騏煥
選任辯護人　張豐守律師
上列抗告人因違反毒品危害防制條例案件，不服台灣高等法院台
中分院中華民國九十九年十一月十七日駁回其聲請具保停止羈押
之裁定（九十九年度聲字第一九八五、一九八六號），提起抗告
，本院裁定如下：
    主  文
抗告駁回。
    理  由
本件抗告人王騏煥前經原審法院以其涉犯毒品危害防制條例第四
條第三項販賣第三級毒品愷他命罪嫌重大，且有刑事訴訟法第一
百零一條第一項第一款、第三款（即有逃亡之虞及所犯為死刑、
無期徒刑或最輕本刑為五年以上有期徒刑之罪）之情形，認非予
羈押，顯難進行審判及保全刑罰之執行，而於民國九十九年九月
七日起執行羈押。原裁定以抗告人聲請意旨略稱：伊所涉罪嫌應
係意圖販賣而持有第三級毒品罪，且伊對全部案情均已供述甚詳
，無串證疑慮，羈押原因實不存在。又伊父母年老，身體不佳，
家中尚有二名幼兒全靠伊扶養，爰請求准予具保停止羈押云云。
惟抗告人所涉本件販賣第三級毒品之犯罪事實，業經第一審法院
判處有期徒刑八年。其上訴後，雖經原審撤銷改判，但仍認抗告
人確有販入第三級毒品犯行，而量處有期徒刑六年十月。抗告人
既受重刑之諭知，其逃匿以規避將來刑罰執行之可能性甚高，自
有相當理由足認其有逃亡之虞，若命其具保、責付或限制住居，
均不足以確保執行程序之順利進行，上述羈押原因不因具保、責
付或限制住居而消滅。因認抗告人請求具保停止羈押為無理由，
而予以駁回，經核於法尚無違誤。抗告意旨略以：伊有正當職業
及固定住居所，並無逃亡之虞。原裁定以伊業經判處重刑，為規
避刑罰執行而妨礙審判及執行程序進行之逃亡可能性甚高云云，
係推測、擬制之詞，顯未根據卷證資料說明何以有羈押之必要等
語。惟有無羈押之必要性，得否具保、責付、限制住居而停止羈
押，均屬事實審法院得自由裁量、判斷之職權，苟其此項裁量、
判斷並不悖乎通常一般之人日常生活經驗之定則或論理法則，又
於裁定書內論述其何以作此判斷之理由者，即不得任意指為違法
而據為提起抗告之適法理由。原裁定對於其憑何認定本件羈押原
因尚未消滅，抗告人仍有繼續羈押之必要，且不能以具保代替羈
押，而駁回其具保停止羈押之聲請，已詳敘其理由，經核並無違
反經驗、論理法則或其他違法情形。至抗告人之父母及子女是否
須人照顧，暨其經濟因素，並不影響其應否羈押之認定。抗告意
旨仍執陳詞，任意指摘原裁定不當，難認為有理由，應予駁回。
據上論結，應依刑事訴訟法第四百十二條，裁定如主文。
中    華    民    國  一○○  年    一    月    五    日
                      最高法院刑事第七庭
                          審判長法官  洪  文  章  
                                法官  王  居  財  
                                法官  郭  毓  洲  
                                法官  黃  梅  月  
                                法官  沈  揚  仁  
本件正本證明與原本無異
                                      書  記  官  
中    華    民    國  一○○  年    一    月    六    日
                                                      K